臺灣屏東地方法院刑事判決　　　　　 110年度交簡上字第84號
上　訴　人
即　被　告　賴金龍



上列上訴人因公共危險案件，不服本院簡易庭110 年度交簡字第
1167號中華民國110 年7 月26日第一審簡易判決（聲請簡易判決
處刑案號：109 年度偵字第11681 號），提起上訴，本院管轄之
第二審合議庭判決如下：
    主  文
上訴駁回。
    事  實  及  理  由
一、本案經審理結果，認原審簡易判決以被告賴金龍（下稱被告
    ）所為係犯刑法第185 條之3 第1 項第1 款之不能安全駕駛
    動力交通工具罪，處有期徒刑5 月，如易科罰金，以新臺幣
    1 千元折算1 日，其認事用法及量刑均無不當，應予維持，
    並引用原審簡易判決書所載之犯罪事實、證據及理由（如附
    件）。
二、上訴人即被告賴金龍雖以案發時因酒精戒斷症候群引發幻想
    幻覺，案發時不知道自己在開車，也不知道自己有無喝酒云
    云，希望法院能從輕量刑為由，提起上訴。惟查，被告於車
    禍後立即被救護車送往安泰醫療社團法人潮州安泰醫院（下
    稱安泰醫院）急診，被告於急診中意識清楚，並自訴開小貨
    車，跌落至邊坡，此有屏東縣政府消防局救護紀錄表及安泰
    醫院急診護理記錄單在卷可憑（見偵卷第17、21頁）。且被
    告於警詢中亦自稱：「109 年11月10日15時許，在屏東縣泰
    武鄉良武巷我一個人在路邊喝，我不清楚喝何種酒類」；「
    喝完結束後我駕駛ZR-9746 號小貨車欲往家裡休息」及「當
    時車上只有我一個人，沒有搭載其他重物」等語（見警卷第
    5 頁）甚明。綜上足徵，被告應知自己於車禍發生前曾在路
    旁喝酒，並欲於酒後獨自駕車返家，且車禍發生後亦向醫護
    人員表示自己係駕車跌落邊坡成傷，未見其有因特殊之精神
    症狀，導致其不知自己所為何事的情形。是被告所辯尚難採
    信。被告上訴為無理由，應予駁回。
據上論斷，應依刑事訴訟法第455 條之1 第3 項、第368 條、第
373 條，判決如主文。
本案由檢察官陳建州聲請簡易判決處刑，由檢察官潘國威到庭執
行職務。
中    華    民    國   110    年    10    月    21    日
                  刑事第一庭    審判長法  官  王以齊
                                      法  官  楊宗翰
                                      法  官  粘凱庭
　
以上正本證明與原本無異。
不得上訴。
中    華    民    國   110    年    10    月    21    日
                                      書記官  黃嘉慶
　
附件
　
臺灣屏東地方法院刑事簡易判決       110年度交簡字第1167號
聲  請  人  臺灣屏東地方檢察署檢察官
被      告  賴金龍  男  民國00年0月0日生
                    身分證統一編號：Z000000000號
                    住屏東縣○○鄉○○路00○0號
上列被告因公共危險案件，經檢察官聲請以簡易判決處刑（109
年度偵字第11681 號），本院判決如下：
    主      文
賴金龍犯不能安全駕駛動力交通工具罪，處有期徒刑伍月，如易
科罰金，以新臺幣壹仟元折算壹日。
    事實及理由
一、本院認定被告賴金龍之犯罪事實及證據，除證據部分應補充
    「安泰醫療社團法人潮州安泰醫院（急診）病歷」外，餘均
    與檢察官聲請簡易判決處刑書之記載相同，茲引用之（如附
    件）。
二、核被告所為，係犯刑法第185 條之3 第1 項第1 款之不能安
    全駕駛動力交通工具罪。爰審酌被告明知酒後駕車除危害自
    身安全外，亦將對其他用路人之生命、身體及財產造成高度
    危險，竟仍置大眾行車之公共安全於不顧，於飲酒後吐氣所
    含酒精濃度已逾法定標準值每公升0.25毫克情形下，仍執意
    駕車上路，更因此發生如檢察官聲請簡易判決處刑書犯罪事
    實欄一所載之自撞且受傷之事故，對於道路交通安全所生危
    害非輕；惟念其犯後尚能坦承犯行，並考量其前科紀錄（見
    卷附臺灣高等法院被告前案紀錄表），暨其自述之智識程度
    （見卷附個人戶籍資料查詢結果）、經濟狀況（見警詢筆錄
    受詢問人年籍資料欄）等一切情狀，量處如主文所示之刑，
    並諭知如易科罰金之折算標準。
三、依刑事訴訟法第449 條第1 項前段、第3 項、第454 條第2
    項，逕以簡易判決處如主文所示之刑。
四、如不服本判決，得自收受送達之日起20日內，向本院提起上
    訴狀，上訴於本院合議庭。
本案經檢察官陳建州聲請以簡易判決處刑。
中    華    民    國   110    年    7     月    26    日
                  簡易庭    法  官  黃紀錄
　
以上正本證明與原本無異。
如不服本判決，得於判決書送達之日起二十日內，以書狀敘述理
由（須附繕本），向本庭提出上訴。
中    華    民    國   110    年    7     月    27    日
                            書記官  鍾錦祥
　
附錄論罪科刑法條：
中華民國刑法第185條之3第1 項第1 款
駕駛動力交通工具而有下列情形之一者，處2 年以下有期徒刑，
得併科20萬元以下罰金：
一、吐氣所含酒精濃度達每公升0.25毫克或血液中酒精濃度達百
    分之0.05以上。
【附件】
臺灣屏東地方檢察署檢察官聲請簡易判決處刑書
                                    109年度偵字第11681號
    被      告  賴金龍
上列被告因公共危險案件，業經偵查終結，認為宜聲請以簡易判
決處刑，茲將犯罪事實及證據並所犯法條分敘如下：
        犯罪事實
一、賴金龍於民國109 年11月10日15時許，在屏東縣泰武鄉泰武
    村良武巷之路旁飲用酒類後，明知飲酒後即不應駕駛動力交
    通工具，竟仍基於不能安全駕駛動力交通工具之犯意，於同
    日15時30分許駕駛車牌號碼00-0000 號自用小貨車上路，旋
    經屏東縣泰武鄉泰武村良武巷鴛鴦谷高分87電桿時，不慎自
    撞，經警獲報到場處理並於同日18時2 分許（急診護理紀錄
    單所推知抽血時間），對其施以抽血檢測，測得其血液中酒
    精濃度達47mg/dl ，換算為吐氣酒精濃度為每公升0.235 毫
    克，回溯計算其於同日15時30分許酒後駕車時之吐氣酒精濃
    度約達每公升0.394 毫克〔以酒精代謝率每小時每公升0.06
    28毫克計算，計算式如下：0.0628×（152/60）＋0.235=0.
    394 〕，始悉上情。
二、案經屏東縣政府警察局內埔分局報告偵辦。
        證據並所犯法條
一、上開犯罪事實，業據被告賴金龍坦承不諱，並有偵查報告、
    酒測委託檢驗報告單、道路交通事故現場圖、屏東縣政府警
    察局舉發違反道路交通管理事件通知單及現場照片各1 份在
    卷可稽。又按人體內酒精含量由開始飲酒時之0%，依飲酒量
    漸漸累積增加，在完成飲酒時，體內酒精含量達到最高，隨
    後依代謝率，逐漸代謝。至體內酒精含量回推計算代謝率，
    依內政部警政署刑事警察局研究之數據，國人呼氣酒精消退
    率約為每小時0.0628至0.098mg/L ，此有內政部警政署刑事
    警察局91年1 月25日（91）刑鑑字第11718 號函釋可查，且
    為本署於職務上所已知之事項。本件被告自述於109 年11月
    10日15時30分許酒後駕駛上開小貨車上路時，距其於同日18
    時2 分許對其施以抽血檢測時止，相隔約152 分，則依上開
    呼氣酒精濃度每小時代謝率，以對被告最有利之最小值即約
    每公升0.0628毫克為標準，可知其駕車上路之際，吐氣酒精
    濃度為每公升約0.394 毫克〔計算式如下：0.0628×（152/
    60）＋0.235=0.394 〕，顯逾每公升0.25毫克以上之程度，
    其犯嫌應堪認定。
二、核被告所為，係犯刑法第185 條之3 第1 項第1 款之不能安
    全駕駛動力交通工具罪嫌。
三、依刑事訴訟法第451條第1項聲請逕以簡易判決處刑。
    此  致
臺灣屏東地方法院
中    華    民    國   110    年    5     月    1     日
                              檢察官 陳建州